【裁判字號】    89,上易,833
【裁判日期】    890628
【裁判案由】    詐欺
【裁判全文】
臺灣高等法院高雄分院刑事判決                    八十九年度上易字第八三三號
    上訴人
    即被告  乙○○
右上訴人因詐欺案件，不服臺灣高雄地方法院八十八年度易字第四九八六號中華民國
八十九年三月二十八日第一審判決（起訴案號：臺灣高雄地方法院檢察署八十八年度
偵字第二○一五五號），提起上訴，本院判決如左：
    主  文
上訴駁回。
乙○○緩刑貳年。
    事  實
乙○○因汽車材料業務認識甲○○，於民國八十七年六月間，因欲投資高雄市夢卡拉
ＯＫ店欠錢，遂萌生為自己不法所有之意圖，基於概括犯意，邀甲○○至高雄市○○
路八十五巷十一號租處，佯稱「合夥在高雄市○○○路開設汽車材料店」云云，使甲
○○陷於錯誤而答應出資新台幣（下同）四十五萬元，並於翌日在該處悉數交款予乙
○○，嗣後乙○○又佯稱：伊已在八德二路找到店面，須甲○○再出資四十萬元，餘
事均由伊處理云云，甲○○仍不察其偽而陷於錯誤，依約交付該款。得手後，乙○○
將八十五萬元投資夢卡拉ＯＫ店，甲○○見乙○○毫無合夥開店之準備，要乙○○退
夥還錢，乙○○乃立據表明將於八十七年十一月十日之前還清，惟屆期仍未付清，且
不見蹤影。案經甲○○訴請臺灣高雄地方法院檢察署檢察官偵查起訴
    理  由
一、訊據被告乙○○固坦承有於前揭時地向告訴人甲○○拿得八十五萬元，惟否認有
    何詐欺犯行，並辯稱：系爭八十五萬元，實為被告向告訴人借貸，投資「夢卡拉
    ＯＫ」並非合夥，惟伊將上開款項交予朋友後，朋友亦避不見面，伊也受騙云云
    。惟查，右揭事實，業據告訴人甲○○指訴甚詳，並有保管條一紙附卷可稽，參
    以被告於偵查中供承：「向甲○○拿錢是說要做汽車材料生意，後來沒有做，我
    就拿這筆錢去投資『夢卡拉ＯＫ』，是有告訴告訴人說要在八德路做汽車材料生
    意：：共向他拿八十五萬元，我出資四十二萬元，當初談我跑外務，告訴人看店
    ：：拿八十五萬元是要合夥做生意」等語（參見偵卷第十九頁），核與告訴人迭
    為指稱「是合夥，不是借的」等情相合，是系爭八十五萬元應為告訴人交予被告
    欲共同合夥做汽車材料生意之用無誤，是被告嗣後坦認該筆款項並未實際使用從
    事合夥投資事項，其間即存有詐術施用之情明甚。被告嗣於審理中辯稱伊八十七
    年六月間說開設汽車材料行，伊沒有投資要開夢卡拉ＯＫ店，但最後因為說頂下
    卡拉ＯＫ店比較便宜，便頂下卡拉ＯＫ店，結果被騙，所以沒有辦法還甲○○的
    錢（參見原審卷第六十七頁）一節，亦未能就其所辯稱之情節，舉證以供調查，
    其辯陳顯難認係真實，應係飾卸之詞，無可採信，本件罪證明確，被告犯行足堪
    認定。
二、核被告所為，係犯刑法第三百三十九條第一項之詐欺取財罪。被告所為數行為，
    時間緊接，手法相同，所犯構成要件罪名相同，顯係出於概括之犯意反覆為之，
    為連續犯，應依刑法第五十六條之規定論以一罪。被告上開犯罪事證既明，原審
    法院乃依據刑法第五十六條、第三百三十九條第一項，罰金罰鍰提高標準條例第
    一條前段之規定，並審酌被告犯罪之動機、目的、手段、所得財物、犯罪後之態
    度等一切情狀，量處有期徒刑十月，認事用法均無不合，量刑亦稱允妥，被告上
    訴意旨否認犯罪，指摘原判決不當，即無理由，應予駁回。查被告未曾受有期徒
    刑以上刑之宣告，有卷內前科表可查，本件已與被害人達成民事和解，並清償詐
    得之款項，有已據告訴人當庭陳述甚明，並有和解書一紙附卷可按，經此偵序教
    訓，應知警惕諒無再犯之虞，本院認所宣告之刑，以暫不執行為適當，併諭知緩
    刑二年，以勵自新。
據上論斷，應依刑事訴訟法第三百六十八條、第七十四條第一款，判決如主文。
本案經檢察官林炎昇到庭執行職務。
中    華      民      國    八十九    年      六      月    二十八    日
                              臺灣高等法院高雄分院刑事第八庭
                                  審判長法官  郭雅美
                                        法官  莊飛宗
                                        法官  洪兆隆
右正本證明與原本無異。
不得上訴。
                                      書記官  葉淑華
中    華    民    國     八十九     年       六       月    三十      日
附錄判決法條：
刑法第三百三十九條第一項：
意圖為自己或第三人不法之所有，以詐術使人將本人或第三人之物交付者，處五年以
下有期徒刑、拘役或科或併科一千元以下罰金。
                                                                        Ｆ


司法院資訊處製作；財團法人民間司法改革基金會備份。
